臺灣臺南地方法院刑事判決
111年度交易字第465號
公  訴  人  臺灣臺南地方檢察署檢察官
被      告  高玫  



上列被告因過失傷害案件，經檢察官提起公訴（111年度調偵字
第692號），本院判決如下：
    主  文
高玫犯過失傷害罪，處罰金新臺幣捌仟元，如易服勞役，以新臺
幣壹仟元折算壹日。
    事  實
一、高玫於民國110年2月5日中午12時35分許，駕駛車牌號碼000
    0-00號自用小客車，沿臺南市中西區成功路由西往東方向行
    駛，行經該路與赤崁街之路口時，本應注意汽車行駛時，駕
    駛人應注意兩車並行之間隔，並隨時採取必要之安全措施，
    而依當時之情況天候晴、日間自然光線、柏油路面乾燥、無
    缺陷、無障礙物、視距良好，並無不能注意之情事，竟疏未
    注意及此，適王惠蓮騎乘車牌號碼000-000號普通重型機車
    與其同向在右方行駛之際，上開自用小客車之右後照鏡撞及
    機車之左後照鏡，致王惠蓮人車倒地，受有左膝擦傷之傷害
    。
二、案經王惠蓮訴由臺南市政府警察局第二分局報告臺灣臺南地
    方檢察署檢察官偵查起訴。
    理  由
壹、程序部分 
一、證據能力之說明：
(一)按被告以外之人於審判外之陳述，雖不符刑事訴訟法第159
    條之1至第159條之4之規定，而經當事人於審判程序同意作
    為證據，法院審酌該言詞陳述或書面陳述作成時之情況，認
    為適當者，亦得為證據；當事人、代理人或辯護人於法院調
    查證據時，知有第159條第1項不得為證據之情形，而未於言
    詞辯論終結前聲明異議者，視為有前項之同意，刑事訴訟法
    第159條之5定有明文。本件檢察官、被告高玫（下稱被告）
    於本院準備程序時均已表示對於本判決後引具傳聞性質之證
    據均同意有證據能力（見本院卷第101至103頁），復據本院
    於審理之調查證據程序逐一提示並告以要旨，檢察官、被告
    均未爭執上開證據之證據能力，且於言詞辯論終結前亦未聲
    明異議，本院復斟酌該等證據，並無任何違法取證之不適當
    情形，以之作為證據使用係屬適當，自得採為認定事實之證
    據。
(二)本判決下列所引用其餘非供述證據，並無證據證明係公務員
    違背法定程序所取得，亦無顯有不可信之情況，且經本院於
    審理期日提示予被告及其辯護人辨認、宣讀或告以要旨而為
    合法調查，自均得作為本判決之證據。
二、上開事實，業據被告於本院審理時坦承不諱（見本院卷第17
    9至183頁），並經證人即告訴人王惠蓮於警詢、偵查時證述
    明確，且有臺南市政府消防局111年5月3日南市消護字第111
    0010559號函暨所附（傷患王惠蓮左膝擦傷）救護案件救護
    紀錄1份（本院卷第31至33）、道路交通事故現場圖、道路
    交通事故調查報告表㈠、㈡、現場照片15張在卷可佐，足認被
    告任意性自白核與事實相符，堪可作為認定事實之依據。按
    「汽車行駛時，駕駛人應注意車前狀況及兩車並行之間隔，
    並隨時採取必要之安全措施，不得在道路上蛇行，或以其他
    危險方式駕車。」道路交通安全規則第94條第3項訂有明文
    。再依卷附之道路交通事故調查報告表所載，案發當時天候
    晴、日間有自然光線、柏油路面乾燥、無缺陷、無障礙物、
    視距良好，並無不能注意之情形，被告駕駛上開汽車，貿然
    未保持行車安全間距，疏未注意，且與同向亦未保持行車安
    全間距之王惠蓮所騎乘上開機車發生碰撞，而有過失行為，
    臺南市政府警察局道路交通事故初步分析研判表亦同此見解
    。告訴人王惠蓮雖與有過失，惟仍不能卸免被告過失行為，
    又本案告訴人係因本件車禍受有前開傷勢，與被告之過失行
    為間具有相當因果關係。從而，本件事證明確，被告上述犯
    行，洵堪認定，應依法論科。
三、論罪科刑：
(一)核被告高玫所為，係犯刑法第284條前段之過失傷害罪。
(二)被告於肇事後犯罪未被發覺前，向處理員警坦承肇事，而願
    接受裁判之事實，有臺南市政府警察局第二分局道路交通事
    故肇事人自首情形紀錄表1 份在卷足佐（見警卷第39頁），
    堪認符合自首要件，爰依刑法第62條前段之規定，減輕其刑
    。
(三)爰審酌被告駕駛上開汽車，疏未注意而未保持行車並行之間
    隔，且與同向亦未保持行車並行間隔之王惠蓮所騎乘上開機
    車發生碰撞，致告訴人受有左膝擦傷之傷害，被告前揭駕車
    行為與告訴人騎乘機車行為係同為肇事原因、被告之犯罪造
    成損害情形、犯後雖坦承不諱，惟未能與告訴人達成民事和
    解；暨審酌被告之之智識程度、生活、經濟狀況等一切情狀
    ，量處如主文所示之刑，並諭知易服勞役之折算標準。
四、不另為無罪諭知之說明
(一)檢察官另認：告訴人王惠蓮因本件車禍，另受有胸痛、疑似
    胸肋軟骨挫傷及陣發性心房顫動等傷害。被告同時觸犯過失
    傷害罪嫌等語。
(二)經查：
　1.檢察官固提出國立成功大學醫學院附設醫院（下稱成大醫院
    ）告訴人之診斷證明書，證明告訴人確有胸痛、疑似胸肋軟
    骨挫傷及陣發性心房顫動等病症乙節（警卷第17頁），然據
    前開診斷證明書所記載，告訴人係於110年2月25日方前往成
    大醫院內科門診就診，距車禍發生日已有20日，該診斷證明
    書未載明本案車禍是否是導致告訴人罹患上開病症之直接且
    主要原因。
　2.經本院函詢成大醫院，告訴人於110年2月25日就醫，經診斷
    「胸痛、疑似胸肋軟骨挫傷及陣發性心房顫動」之成因為何
    ？是否為110年2月5日車禍造成？該院回覆：「一、胸痛，
    疑似胸肋軟骨挫傷，成因不明。因病人只口述近日發生車禍
    ，但未出具證明證實病人曾發生車禍，故無法確定是否真於
    民國110年2月5日發生車禍，亦無法確定胸痛是否為車禍造
    成。唯病人主訴胸痛時，110年2月25日，理學檢查病人外觀
    並無異常，但病人描述之胸痛位置在胸肋軟骨處，故只能臆
    測病人的胸痛與胸肋軟骨挫傷有可能相關，故診斷書為"疑
    似"胸肋軟骨挫傷。二、心房顫動：病人於107年（2018年）
    6月17日至107年7月6日住院時就診斷出心房顯動。此心房顯
    動是陣發性的，107年6月17日住院後經治療已經恢復正常心
    跳，雖然心房顫動可能因車禍而誘發，但110年2月25日病人
    心跳正常，無心房顫動現象，故心房顫動為病人既有之診斷
    ，應不是110年2月5日車禍造成。目前病人心房顫動成因未
    明。」，有該醫院111年8月4日成附醫內字第1110016191號
    函暨所附王惠蓮之病情資料附卷可稽（見本院卷第125至132
    頁），參諸前揭函文可知，診斷書上雖載有「胸痛」之傷勢
    ，但係為告訴人之主訴，而非經醫學客觀檢驗之結果，該院
    之理學檢查病人外觀並無異常，但病人描述之胸痛位置在胸
    肋軟骨處，故只能臆測病人的胸痛與胸肋軟骨挫傷有可能相
    關，故診斷書為"疑似"胸肋軟骨挫傷；再心房顫動部分為病
    人既有之診斷，不是110年2月5日車禍造成，依此，難認本
    案車禍亦致告訴人受有胸痛、疑似胸肋軟骨挫傷及陣發性心
    房顫動等傷害，爰不認定被告有此部分之犯行，又因此部分
    與上開有罪部分有裁判上一罪之關係，故不另為無罪之諭知
    ，附此敘明。
據上論斷，應依刑事訴訟法第299條第1項前段，判決如主文。
本案經檢察官莊立鈞提起公訴，檢察官李佳潔到庭執行職務。 
中　　華　　民　　國　　111 　年　　10　　月　　17　　日
　　　　　　　　　刑事第八庭    法　官　王惠芬
以上正本證明與原本無異
如不服本判決應於收受本判後20日內向本院提出上訴書狀，並應
敘述具體理由。其未敘述上訴理由者，應於上訴期間屆滿後20日
內向本院補提理由書狀（均須按他造當事人之人數附繕本）「切
勿逕送上級法院」。
  　　　　　　　　　　　　　　　書記官　陳杰瑞
中　　華　　民　　國　　111 　年　　10　　月　　18　　日
附錄本案所犯法條全文
中華民國刑法第284條
因過失傷害人者，處 1 年以下有期徒刑、拘役或 10 萬元以下
罰金；致重傷者，處 3 年以下有期徒刑、拘役或 30 萬元以下
罰金。